# 关于市场法评估报告在审计持续核算中的运用

提问人：江江 33 石石 时间：2020-01-16 15:25:06
陈老师，实际业务中对轻资产企业进行评估往往采用评估报告采用市场法或收益法，在这两种评估方法下的评估增减值偏向于企业整体价值，无法对应到具体资产或负债。而在会计中，股权投资购买的后续核算要求按照购买日的净资产持续计算。那么在上述评估方法下后续持续计算是否需要调整？

回答人：chenyiwei
首先应当在购买日（或在不控制被投资企业的情况下，取得投资日，下同）进行以“购买对价分摊”为目的的评估，充分识别和计量被收购方所拥有且满足《企业会计准则解释第 5 号》第一条规定的“可辨认性标准”的无形资产；其次，在充分识别和计量被收购方无形资产的基础上，后续合并报表编制或者权益法核算中都应采用系统、合理的方式对这些无形资产进行后续计量，包括计提摊销（如为使用寿命有限的无形资产）和减值。